【裁判字號】    97,訴,725
【裁判日期】    970610
【裁判案由】    毒品危害防制條例
【裁判全文】
臺灣基隆地方法院刑事判決               97年度訴字第725號
公  訴  人  臺灣基隆地方法院檢察署檢察官
被      告  乙○○
上列被告因毒品危害防制條例案件，經檢察官提起公訴（97年度
毒偵字第977號），因被告於準備程序中為有罪之陳述，經本院
合議庭裁定由受命法官獨任進行簡式審判程序，本院判決如下：
    主  文
乙○○施用第一級毒品，累犯，處有期徒刑捌月，扣案之第一級
毒品海洛因貳包淨重零點貳捌零公克，併同無從與之完全析離
之分裝袋壹只，沒收銷燬之。扣案之注射針筒貳支，沒收。
    事實及理由
一、本件犯罪事實、證據及應適用之法條，除下列應予補充或更
    正外，其餘均詳如起訴書之記載（如附件）：
  (一)犯罪事實欄第2行「無繼續施用毒品之傾向」等字後增列「
    並分別於88年10月8日、92年2月14日執行完畢出所」等字。
  (二)證據補充「被告於本院中之自白、基隆市警察局刑事警察大
    隊偵辦毒品案件尿液檢體對照表1紙、交通部民用航空局航
    空醫務中心毒品鑑定書1份、被告為警查獲時之照片2張」。
  (三)應適用之法條補充「被告施用海洛因前之持有犯行，為施用
    海洛因之犯行所吸收，不另論罪」。
二、刑之酌科
    本院審酌被告犯罪之動機、曾有施用毒品之前科仍不知戒除
    ，惟其犯後坦承犯行、所犯乃戕害自己身心健康，尚未危及
    他人等一切情狀，量處如主文所示之刑。
三、沒收
    扣案之白色粉末1包（淨重0.2400公克，取樣0.002公克，驗
    餘重0.2380公克），核屬毒品危害防制條例所明定列管之第
    一級毒品海洛因，併同無法與之完全析離之分裝袋1只，應
    依毒品危害防制條例第18條第1項前段規定，宣告沒收併銷
    燬之。扣案之注射針筒2支，為被告所有供犯罪所用之物，
    應依刑法第38條第1項第2款宣告沒收。
四、據上論斷，應依刑事訴訟法第273條之1第1項、第299條第1
    項前段、第310條之2、第454條，毒品危害防制條例第10條
    第1項、第18條第1項、第23條第2項，刑法第11條前段、第
    47 條第1項、第38條第1項第2款，判決如主文。
本案經檢察官甲○○到庭執行職務
中    華    民    國    97    年    6     月    10    日
                  刑事第三庭法    官  鄭培麗
以上正本證明與原本無異。
對於本件判決如有不服，應於收受送達後10日內，向本院提出上
訴書狀，上訴於臺灣高等法院，並按他造當事人之人數附具繕本
。
中    華    民    國    97    年    6     月    10    日
                            書 記 官  王佩珠
附錄論罪法條：
毒品危害防制條例第10條第1項
施用第一級毒品者，處 6 月以上 5 年以下有期徒刑。
附件：
臺灣基隆地方法院檢察署檢察官起訴書
                                      97年度毒偵字第977號
     被      告  乙○○  男  28歲（民國○○年○月○○日生）
                         籍設基隆市○○區○○路85巷46號19
                         樓
                         現居基隆市○○區○○街253號
                         國民身分證統一編號：Ｚ000000000號
 上列被告因毒品危害防制條例案件，業經偵查終結，認應該提起
 公訴，茲將犯罪事實及證據並所犯法條分敘如下：
         犯罪事實
 一、乙○○前分別因施用毒品案件，先後2次經觀察、勒戒後，
     均認無繼續施用毒品之傾向，由本署檢察官各於民國88年10
     月6日、92年2月13日，分別以88年度毒偵字第408號、92年
     度90號為不起訴處分確定。復因施用第一、二級毒品案件，
     經臺灣基隆地方法院以94年度訴字第765號各判處有期徒刑8
     月、6月確定。再因施用第一、二級毒品案件，經同法院以
     95年度訴字第386號分別判處有期徒刑9月、7月確定。另因
     妨害兵役、竊盜案件，經臺灣基隆地方法院各判有期徒刑3
     月、4月確定。上開案件嗣經減刑並合併定應執行有期徒刑1
     年4月，於96年12月31日執行完畢。詎其仍不知悔改，復於
     97年4月1日上午6時許，在基隆市○○區○○街253號居處，
     以針筒注射之方式，非法施用第一級毒品海洛因1次。嗣於
     97年4月1日上午11時40分許，為警在基隆市○○街289號前
     查獲，並經其同意至其基隆市○○區○○街253號居處扣得
     第一級毒品海洛因2包（驗餘淨重0.2380公克）及其所有供
     施用毒品之器具注射針筒2支，且採驗尿液呈毒品嗎啡陽性
     反應，始悉上情。
 二、案經基隆市警察局移送偵辦。
         證據並所犯法條
 一、上揭犯罪事實業經被告乙○○於偵查中坦承不諱，並有第一
     級毒品海洛因2包及施用毒品之器具注射針筒2支扣案可資佐
     證，復有台灣尖端先進生技醫藥股份有限公司尿液檢驗報告
     、不起訴處分書、起訴書、刑事判決及刑案資料查註紀錄表
     附卷可稽，被告犯嫌堪予認定。
 二、核被告所為，係犯毒品危害防制條例第10條第1項之施用第
     一級毒品罪嫌。再被告於受有期徒刑執行完畢後，5年內故
     意再犯有期徒刑以上之罪，有本署刑案資料查註紀錄表附卷
     可稽，請依累犯規定加重其刑。扣案之毒品，請依同條例第
     18條第1項前段規定宣告沒收並諭知銷燬；施用毒品之器具
     ，請依刑法第38條第1項第2款規定宣告沒收。
 三、依毒品危害防制條例第23條第2項、刑事訴訟法第251條第1
     項提起公訴。
     此  致
 臺灣基隆地方法院
 中    華    民    國    97    年    4     月    30    日
                               檢察官  丙  ○  ○
 本件正本證明與原本無異
 中    華    民    國    97    年    5     月    5     日
                               書記官  辜  鈞  珩
 附錄所犯法條：
 毒品危害防制條例第10條
 施用第一級毒品者，處六月以上五年以下有期徒刑。
 施用第二級毒品者，處三年以下有期徒刑。


司法院資訊處製作；財團法人民間司法改革基金會備份。
